# 关于长期待摊费用的摊销

提问人：a503290243 时间：2020-04-22 13:16:45
长期待摊费用的摊销会计记账方法
根据企业会计准则 1801 1801 长期待摊费用一、本科目核算企业已经发生但应由本期和以后各期负担的分摊期限在 1 年以上的各项费用，如以经营租赁方式租入的固定资产发生的改良支出等。二、本科目可按费用项目进行明细核算。
三、企业发生的长期待摊费用，借记本科目，贷记“银行存款”、“原材料”等科目。摊销长期待摊费用，借记“管理费用”、“销售费用”等科目，贷记本科目。四、本科目期末借方余额，反映企业尚未摊销完毕的长期待摊费用。但我感觉要通过长期待摊费用累计摊销来核算，又找不到出处。而且直接贷记长期待摊费用填写附注时，本期摊销和其他减少区分困难，还是没有证据支持。求大神解惑

回答人：chenyiwei
在账务处理中，在“长期待摊费用”科目下设置“累计摊销”明细科目也是完全可以的。本期摊销和其他减少应当不难区分。